# 应付现金股利是否属于金融负债？

提问人：wl198281 时间：2016-05-05 09:23:30
请陈版主帮忙看一下，企业截止资产负债表日应付未付的现金股利是否属于金融负债？非常感谢！

回答人：chenyiwei
金融负债是由符合金融工具的合同所导致的合同义务。应付股利是由股东会决议创设的义务，不是合同义务，因此应付股利不属于金融负债，而应付利息属于金融负债。